【裁判字號】    97,簡上,139
【裁判日期】    970328
【裁判案由】    詐欺
【裁判全文】
臺灣高雄地方法院刑事判決             97年度簡上字第139號
上  訴  人  乙○○
即  被  告
上列上訴人因詐欺案件，不服臺灣高雄地方法院高雄簡易庭96年
度簡字第7388號中華民國96年12月27日第一審判決（聲請簡易判
決處刑案號：96年度偵字第30027 號）提起上訴，被告就被訴犯
罪事實為有罪之陳述，經本院合議庭評議依簡式審判程序審理，
本院判決如下：
    主  文
上訴駁回。
    理  由
一、本件被告乙○○涉犯刑法第30條第1 項、第339 條第1 項之
    罪嫌，其法定刑為死刑、無期徒刑、最輕本刑為3 年以上有
    期徒刑以外之罪，被告於本院審理程序進行中就被訴事實為
    有罪之陳述，由本院告知簡式審判程序之要旨並聽取其與公
    訴人之意見，經被告同意適用簡式審判程序後，本院亦認無
    不得或不宜改依簡式審判程序進行之處，爰依刑事訴訟法第
    273 條之1 第1 項規定，本院合議庭裁定被告所涉上開罪嫌
    ，進行簡式審判程序，合先敘明。
二、本案經本院審理結果，認為臺灣高雄地方法院96年度簡字第
    7388號判決認事用法及量刑均無不當，應予維持，並引用前
    揭判決書記載之事實、證據及理由之記載（如附件，含檢察
    官聲請簡易判決處刑書）。
三、被告上訴意旨略以：本件請審酌被告僅高職學歷，又早於21
    歲之齡即嫁為人婦，但遇人不淑，旋即離婚，可徵智識低微
    ，思慮未週，法律觀念薄弱，致犯下錯誤，主觀惡性非重，
    參以被告並非詐欺集團成員，亦未分得犯罪所得，只是遭利
    用之工具，客觀犯行亦屬輕微，原審未審酌被告犯後坦承犯
    行，態度甚佳等一切情狀，量刑顯然過重等語。按量刑輕重
    ，係屬事實審法院得依職權自由裁量之事項，苟已斟酌刑法
    第57條各款所列情狀而未逾越法定刑度，不得遽指為違法（
    最高法院72年臺上字第6696號、75年臺上字第7033號判例參
    照）。又在同一犯罪事實與情節，如別無其他加重或減輕之
    原因，下級審量定之刑，亦無過重或失輕之不當情形，則上
    級審法院對下級審法院之職權行使，原則上應予尊重（最高
    法院85年度臺上字第2446號裁判意旨參酌）。本件原審以被
    告犯罪事證明確，復審酌被告明知詐騙行為猖獗，仍提供其
    帳戶等物予詐騙成員使用，除使被害人受有損害，並造成國
    家查緝犯罪之困難，嚴重破壞社會治安及金融秩序，所為實
    不足取，被害人丙○○遭詐騙之金額為新臺幣220,000 元，
    及無犯罪前科，有臺灣高等法院被告前案紀錄表在卷可稽等
    一切具體情狀，量處如主文所示之刑，並斟酌被告上開所犯
    情節，諭知以新臺幣1,000 元折算1 日為易科罰金之折算標
    準，以資懲儆。本院認原審認事用法，均無違誤，量刑已考
    量本案犯罪情節之輕重等情狀，量刑亦屬允當。上訴人上訴
    意旨認原審判決過輕，指摘原判決不當，為無理由，應予駁
    回。
據上論斷，應依刑事訴訟第455 條之1 第1 項、第3 項、第368
條、第364 條、第373 條、第273 條之1 第1 項，判決如主文。
本案經檢察官甲○○到庭執行職務。
中    華    民    國    97    年    3     月    28    日
                  刑事第十一庭  審判長法  官  施柏宏
                                      法  官  林書慧
                                      法  官  黃宗揚
以上正本證明與原本無異。
不得上訴。
中    華    民    國    97    年    3     月    28    日
                                      書記官  王壹理
附錄本案論罪科刑適用之法條
中華民國刑法第339條
（普通詐欺罪）
意圖為自己或第三人不法之所有，以詐術使人將本人或第三人之
物交付者，處5 年以下有期徒刑、拘役或科或併科1 千元以下罰
金。
以前項方法得財產上不法之利益或使第三人得之者，亦同。
前二項之未遂犯罰之。


司法院資訊處製作；財團法人民間司法改革基金會備份。
